---
name: Pedro Henrique Corrêa de Almeida
aboutme: "Apaixonado por dados e estatística, estou buscando meu primeiro emprego onde possa aprender e depositar meu tempo, vontade e criatividade na resolução de problemas reais."
phone: (24) 99985-0253
email: "pedrodealmeid@gmail.com"
linkedin: PedroHCAlmeida
github: PedroHCAlmeida
headcolor: 009ACD
output: 
  vitae::awesomecv:
    keep_tex: false
always_allow_html: yes
header-includes:
  \usepackage{float}
  \usepackage{multicol}
  \usepackage{colortbl}
  \arrayrulecolor{white}
  \usepackage{hhline}
  \definecolor{light-gray}{gray}{0.95}
---

```{r setup, include=FALSE}
knitr::opts_chunk$set(echo = FALSE, warning = FALSE, message = FALSE)
library(vitae)
library(ggplot2)
library(dplyr)
library(sf)
library(rworldmap)
library(stplanr)
library(ggrepel)
library(emojifont)
library(fontawesome)
library(kableExtra)
library(huxtable)
library(gridExtra)
```


\faIcon{cogs} Competências
============================

* Curioso
* Comunicativo
* Proativo
* Autodidata
* Flexível
* Comprometido

\faIcon{university} Formação Acadêmica
============================

```{r education}
tribble(
  ~ university, ~ study, ~ loc, ~ dates,  ~details,
  "Graduação Ciências Exatas / Estatística", "Universidade Federal de Juiz de Fora", 
  "Juiz de Fora - MG", "JAN/2020 - JUL/2024","EM ANDAMENTO"
) %>% 
  detailed_entries(study, dates, university, loc, details, .protect=FALSE)
```

\faIcon{book} Cursos Complementares
============================ 
```{r}
tribble(
  ~ university, ~ study, ~ loc, ~ dates,  ~details,
  "BootCamp de Data Science Aplicada", "Alura", 
  "Remoto", "Maio/2021 - Ago/2021", "EM ANDAMENTO"
) %>% 
  detailed_entries(study, dates, university, loc, details, .protect=FALSE)

tribble(
  ~ university, ~ study, ~ loc, ~ dates,  ~details,
  "Estatística com Python, Partes 1, 2, 3 e 4", "Alura", 
  "Remoto", "Jun/2021 - Ago/2021", "40 Horas"
) %>% 
  detailed_entries(study, dates, university, loc, details, .protect=FALSE)

tribble(
  ~ university, ~ study, ~ loc, ~ dates,  ~details,
  "SQL Fundamentals", "DataCamp", 
  "Remoto", "Maio/2021 - Maio/2021","21 Horas"
) %>% 
  detailed_entries(study, dates, university, loc, details, .protect=FALSE)

tribble(
  ~ university, ~ study, ~ loc, ~ dates,  ~details,
  "Data Analyst with Python", "DataCamp", 
  "Remoto", "Abr/2021 - Maio/2021","62 Horas"
) %>% 
  detailed_entries(study, dates, university, loc, details, .protect=FALSE)

tribble(
  ~ university, ~ study, ~ loc, ~ dates,  ~details,
  "Data Scientist with Python", "DataCamp", 
  "Remoto", "Mar/2021 - Maio/2021", "88 Horas"
) %>% 
  detailed_entries(study, dates, university, loc, details, .protect=FALSE)

tribble(
  ~ university, ~ study, ~ loc, ~ dates,  ~details,
  "Microsoft Power BI Para Data Science, Versão 2.0 ", "Data Science Academy", 
  "Remoto", "Mar/2021 - Abr/2021", "72 Horas"
) %>% 
  detailed_entries(study, dates, university, loc, details, .protect=FALSE)

tribble(
  ~ university, ~ study, ~ loc, ~ dates,  ~details,
  "Python Fundamentos Para Análise de Dados 3.0", "Data Science Academy", 
  "Remoto", "Mar/2021 - Abr/2021", "60 Horas"
) %>% 
  detailed_entries(study, dates, university, loc, details, .protect=FALSE)
```
\newpage

\faIcon{brain} Qualificações e Interesses
=========================================

\faIcon{laptop} **Técnicas**
-------------------------------
```{r, results='markup'}
tribble(
   ~`Linguagens de Programação`, ~Ferramentas, ~Outros,
  "Python (Intemediário)                     -- R(Básico)                     -- SQL(Básico)",
  "Jupyter Notebook/Lab (Intemediário)       -- Power BI (Intemediário)       -- RStudio (Básico)",
  "Markdown (Intemediário) -- GitHub (Básico)"
) %>%
  kable(booktabs = T, align = 'c', escape = F, format = "latex") %>%
  kable_styling(full_width = F, font_size = 9) %>% 
  row_spec(0, bold = T, color = "#009acd") %>% 
  row_spec(1, bold = F, color = "#7f7f7f") %>% 
  column_spec(column = 1:3, width = '4.75cm') %>%
  kable_styling(latex_options = "hold_position")
```

\faIcon{language} **Idiomas**
-------------------------------
```{r, results='markup'}
data.frame(
  Habilidade = c("Nível", "Leitura", "Escrita", "Escuta","Fala"),
  Inglês = cell_spec(c("Intermediário","Boa", "Razoável", "Boa", "Razoável"), 'latex', color = '#009acd')
) %>%
  kable(booktabs = T, align = 'c', escape = F, format = "latex") %>%
  kable_styling(full_width = F, font_size = 9) %>% 
  footnote(
    footnote_as_chunk = T,
    escape = F
  ) %>%
  column_spec(column = 1:6, width = '2.4cm') %>%
  kable_styling(latex_options = "hold_position")
```

\faIcon{clipboard} Projetos
============================ 
```{r}
tribble(
  ~ university, ~ study, ~ loc, ~ dates,  ~details,
  "Previsão da necessidade de internação para pacientes com COVID-19 ",
  NA,
  "Python",
  "Jul/2021 - Ago/2021", 
  "Utilização de modelos de classificação a fim de prever se um paciente precisará de UTI ao chegar no Hospital. Utilizando uma base de dados do Hospital Sírio-Libanês"
) %>% 
  detailed_entries(study, dates, university, loc, details, .protect=FALSE)
```

Repositório do projeto pode ser conferido nesse [link](https://github.com/PedroHCAlmeida/Projeto_final_bootcamp) do github.

```{r}
tribble(
  ~ university, ~ study, ~ loc, ~ dates,  ~details,
  "Previsão de casos de COVID-19 com a biblioteca fbprophet. ",  NA,
  "Python",
  "Jun/2021 - Jun/2021", "Análise dos números de casos e óbitos de COVID-19 por dia, utilizando a biblioteca fbprophet para realizar previsões do número de casos e analisar padrões de sazonalidade."
) %>% 
  detailed_entries(study, dates, university, loc, details, .protect=FALSE)
```

Repositório do projeto pode ser conferido nesse [link](https://github.com/PedroHCAlmeida/analise_temporal_COVID_Brasil) do github.

```{r}
tribble(
  ~ university, ~ study, ~ loc, ~ dates,  ~details,
  "Análise de dados públicos acerca de casos, óbitos e vacinação contra as Hepatites A, B e C no Brasil", 
  NA, 
  "Python",
  "Jun/2021 - Jun/2021",
  "Análise de dados públicos relacionados às Hepatite A, B e C. Foram estudados as relações do número de casos, óbitos e vacinas."
) %>% 
  detailed_entries(study, dates, university, loc, details, .protect=FALSE)
```

Repositório do projeto pode ser conferido nesse [link](https://github.com/PedroHCAlmeida/projeto_um_mal_silencioso) do github.

\faIcon{clipboard} Reconhecimentos
====================================== 

```{r}
tribble(
  ~ university, ~ study, ~ loc, ~ dates,  ~details,
  "Bolsa de Estudos Bootcamp de Data Science Aplicada", 
  "Alura", 
  NA,
  "Maio/2021",
  "Fui um dos 10 projetos selecionados do evento imersão dados, promovido pela Alura, que ganharam uma bolsa de estudos para o Bootcamp de Data Science Aplicada."
) %>% 
  detailed_entries(study, dates, university, loc, details, .protect=FALSE)
```
