---
name: Pedro Henrique Corrêa de Almeida
aboutme: "Apaixonado por dados e estatística, em busca do primeiro estágio onde possa depositar meu tempo, curiosidade e esforço afim de aprender. Interesse em Python, R, SQL com foco na análise e modelagem de dados e aprendizado de máquina na solução de problemas."
phone: (24) 99985-0253
email: "pedrodealmeid@gmail.com"
linkedin: PedroHCAlmeida
github: PedroHCAlmeida
headcolor: 009ACD
output: 
  vitae::awesomecv:
    keep_tex: false
always_allow_html: yes
header-includes:
  \usepackage{float}
  \usepackage{multicol}
  \usepackage{colortbl}
  \arrayrulecolor{white}
  \usepackage{hhline}
  \definecolor{light-gray}{gray}{0.95}
---

```{r setup, include=FALSE}
knitr::opts_chunk$set(echo = FALSE, warning = FALSE, message = FALSE)
library(vitae)
library(ggplot2)
library(dplyr)
library(sf)
library(rworldmap)
library(stplanr)
library(ggrepel)
library(emojifont)
library(fontawesome)
library(kableExtra)
library(huxtable)
library(gridExtra)
```
\faIcon{briefcase} Experiência Profissional 
===========================================
```{r}
tribble(
  ~ university, ~ study, ~ loc, ~ dates,  ~details,
  "Treinamento Profissional JFSalvandoTodos", "Universidade Federal de Juiz de Fora",
  "Juiz de Fora - MG", "JAN/2022 - Momento","Reponsável por contribuir no desenvolvimento da plataforma e nas análises de dados epidemiológicos realizadas nos boletins informativos."
) %>% 
  detailed_entries(study, dates, university, loc, details, .protect=FALSE)
```
Esta plataforma está sendo desenvolvida para facilitar o acesso e a visualização dos dados sobre a pandemia da COVID-19, e pode ser visitada em [JFSalvandoTodos](http://jfsalvandotodos.ufjf.br/#!/).

\faIcon{university} Formação
============================
```{r education}
tribble(
  ~ university, ~ study, ~ loc, ~ dates,  ~details,
  "Bacharelado em Estatística", "Universidade Federal de Juiz de Fora", 
  "Juiz de Fora - MG", "Jan/2020 - Jul/2024","EM ANDAMENTO"
) %>% 
  detailed_entries(study, dates, university, loc, details, .protect=FALSE)
tribble(
  ~ university, ~ study, ~ loc, ~ dates,  ~details,
  "Bacharelado em Ciências Exatas", "Universidade Federal de Juiz de Fora", 
  "Juiz de Fora - MG", "Jan/2020 - Dez/2022","EM ANDAMENTO"
) %>% 
  detailed_entries(study, dates, university, loc, details, .protect=FALSE)
```
\faIcon{book} Cursos Complementares
===================================
```{r}
tribble(
  ~ university, ~ study, ~ loc, ~ dates,  ~details,
  "Data Visualization with R Track", "DataCamp", 
  "Remoto", "Dez/2021 - Jan/2022", "12 Horas"
) %>% 
  detailed_entries(study, dates, university, loc, details, .protect=FALSE)
tribble(
  ~ university, ~ study, ~ loc, ~ dates,  ~details,
  "BootCamp de Data Science Aplicada", "Alura", 
  "Remoto", "Maio/2021 - Ago/2021", "160 Horas"
) %>% 
  detailed_entries(study, dates, university, loc, details, .protect=FALSE)
tribble(
  ~ university, ~ study, ~ loc, ~ dates,  ~details,
  "Estatística com Python, Partes 1, 2, 3 e 4", "Alura", 
  "Remoto", "Jun/2021 - Ago/2021", "40 Horas"
) %>% 
  detailed_entries(study, dates, university, loc, details, .protect=FALSE)
tribble(
  ~ university, ~ study, ~ loc, ~ dates,  ~details,
  "SQL Fundamentals", "DataCamp", 
  "Remoto", "Maio/2021 - Maio/2021","21 Horas"
) %>% 
  detailed_entries(study, dates, university, loc, details, .protect=FALSE)
tribble(
  ~ university, ~ study, ~ loc, ~ dates,  ~details,
  "Data Analyst with Python", "DataCamp", 
  "Remoto", "Abr/2021 - Maio/2021","62 Horas"
) %>% 
  detailed_entries(study, dates, university, loc, details, .protect=FALSE)
tribble(
  ~ university, ~ study, ~ loc, ~ dates,  ~details,
  "Data Scientist with Python", "DataCamp", 
  "Remoto", "Mar/2021 - Maio/2021", "88 Horas"
) %>% 
  detailed_entries(study, dates, university, loc, details, .protect=FALSE)
```
\newpage
\faIcon{clipboard} Projetos
============================

```{r}
tribble(
  ~ university, ~ study, ~ loc, ~ dates,  ~details,
  "Previsão do preço médio do abacate em regiões dos EUA",
  NA,
  "Python",
  "Set/2021 - Set/2021", 
  "Utilização de modelos de regressão a fim de predizer o preço médio do abacate a partir de dados relacionados a sua produção, tipo, região e data."
) %>% 
  detailed_entries(study, dates, university, loc, details, .protect=FALSE)
```

Projeto desenvolvido no Bootcamp de Data Science na Prática 2, promovido pela [Neuron](https://www.linkedin.com/company/neuron-usp/), sendo escolhido como vencedor do desafio.Projeto pode ser conferido nesse **[link](https://colab.research.google.com/drive/1lT7GUrDRoJB3bI9YeAULGasclZ78Xr_x#scrollTo=ee2e75da-d444-4d8e-be08-b8c3ae05e002)**.

```{r}
tribble(
  ~ university, ~ study, ~ loc, ~ dates,  ~details,
  "Previsão da necessidade de internação para pacientes com COVID-19 ",
  NA,
  "Python",
  "Jul/2021 - Ago/2021", 
  "Utilização de modelos de classificação a fim de predizer se um paciente precisará de UTI ao chegar no Hospital. Utilizando uma base de dados do Hospital Sírio-Libanês"
) %>% 
  detailed_entries(study, dates, university, loc, details, .protect=FALSE)
```

Repositório do projeto pode ser conferido nesse **[link](https://github.com/PedroHCAlmeida/Projeto_final_bootcamp)** do github.

```{r}
tribble(
  ~ university, ~ study, ~ loc, ~ dates,  ~details,
  "Previsão de casos de COVID-19 com a biblioteca fbprophet. ",  NA,
  "Python",
  "Jun/2021 - Jun/2021", "Análise dos números de casos e óbitos de COVID-19 por dia, utilizando a biblioteca fbprophet para realizar previsões do número de casos e analisar padrões de sazonalidade."
) %>% 
  detailed_entries(study, dates, university, loc, details, .protect=FALSE)
```

Repositório do projeto pode ser conferido nesse **[link](https://github.com/PedroHCAlmeida/analise_temporal_COVID_Brasil)** do github.

```{r}
tribble(
  ~ university, ~ study, ~ loc, ~ dates,  ~details,
  "Análise de dados públicos acerca de casos, óbitos e vacinação contra as Hepatites A, B e C no Brasil", 
  NA, 
  "Python",
  "Jun/2021 - Jun/2021",
  "Análise de dados públicos relacionados às Hepatite A, B e C. Foram estudados as relações do número de casos, óbitos e vacinas."
) %>% 
  detailed_entries(study, dates, university, loc, details, .protect=FALSE)
```

Repositório do projeto pode ser conferido nesse **[link](https://github.com/PedroHCAlmeida/projeto_um_mal_silencioso)** do github.

\faIcon{clipboard} Reconhecimentos
====================================== 

```{r}
tribble(
  ~ university, ~ study, ~ loc, ~ dates,  ~details,
  "Vencedor do desafio final do Bootcamp de Data Science na Prática", 
  "Neuron", 
  NA,
  "Set/2021",
  "Meu projeto foi um dos 3 vencedores no Bootcamp de Data Science na Prática 2, promovido pela Neuron."
) %>% 
  detailed_entries(study, dates, university, loc, details, .protect=FALSE)
```

```{r}
tribble(
  ~ university, ~ study, ~ loc, ~ dates,  ~details,
  "Bolsa de Estudos Bootcamp de Data Science Aplicada", 
  "Alura", 
  NA,
  "Maio/2021",
  "Meu projeto foi um dos 10 selecionados no evento imersão dados, promovido pela Alura, que ganharam uma bolsa de estudos para o Bootcamp de Data Science Aplicada."
) %>% 
  detailed_entries(study, dates, university, loc, details, .protect=FALSE)
```

\faIcon{brain} Qualificações e Interesses
=========================================

\faIcon{laptop} **Técnicas**
-------------------------------
```{r, results='markup'}
tribble(
   ~`Linguagens de Programação`, ~Ferramentas, ~Outros,
  "Python                     -- R                   -- SQL",
  "Jupyter Notebook/Lab        -- Power BI        -- RStudio",
  "Markdown  -- GitHub  --Microsoft Office"
) %>%
  kable(booktabs = T, align = 'c', escape = F, format = "latex") %>%
  kable_styling(full_width = F, font_size = 9) %>% 
  row_spec(0, bold = T, color = "#009acd") %>% 
  row_spec(1, bold = F, color = "#7f7f7f") %>% 
  column_spec(column = 1:3, width = '4.75cm') %>%
  kable_styling(latex_options = "hold_position")
```

\faIcon{language} **Idiomas**
-------------------------------
```{r, results='markup'}
data.frame(
  Habilidade = c("Nível", "Leitura", "Escrita", "Escuta","Fala"),
  Inglês = cell_spec(c("Intermediário","Boa", "Razoável", "Boa", "Razoável"), 'latex', color = '#009acd')
) %>%
  kable(booktabs = T, align = 'c', escape = F, format = "latex") %>%
  kable_styling(full_width = F, font_size = 9) %>% 
  footnote(
    footnote_as_chunk = T,
    escape = F
  ) %>%
  column_spec(column = 1:6, width = '2.4cm') %>%
  kable_styling(latex_options = "hold_position")
```



